臺灣雲林地方法院刑事判決              100年度易字第481號
公  訴  人  臺灣雲林地方法院檢察署檢察官
被      告  彭福彬
            張智旭
            潘元凱
上列被告等因傷害案件，經檢察官提起公訴（100 年度調偵字第
209 號），本院判決如下：
    主  文
本件公訴不受理。
    理  由
一、公訴意旨略以：彭福源（由檢察官另為不起訴處分) 與被告
    彭福彬係兄弟、與廖淑卿係夫妻、與被告張智旭、被告潘元
    凱係朋友，與告訴人廖勝義、告訴人林金聰分係翁婿及連襟
    關係。緣廖淑卿與彭福源發生爭執，遂回娘家即廖勝義位於
    雲林縣西螺鎮廣興里10之1 號住處居住，彭福源於民國99年
    12月18日21時許，與被告彭福彬、張智旭及潘元凱等人前往
    上址欲尋廖淑卿返家，詎被告彭福彬、張智旭及潘元凱在上
    址與告訴人林金聰一言不合，竟基於共同傷害人身體之犯意
    連絡，由被告張智旭持120 公分短鐵條及112 公分農用鐵叉
    、被告彭福彬持160 公分長鐵條及石棉瓦、被告潘元凱則以
    徒手方式，毆打告訴人林金聰，致告訴人林金聰受有頭部外
    傷腦震盪、頭皮撕裂傷5 公分、胸部、腰部挫傷及右大腿大
    片瘀血等傷害；復由被告張智旭持120 公分短鐵條、被告彭
    福彬持160 公分長鐵條、被告潘元凱則以徒手方式，接續毆
    打告訴人廖勝義，致告訴人廖勝義受有右手及腕部挫傷、右
    手指裂傷、頭暈症等傷害。因認被告彭福彬、張智旭及潘元
    凱共同犯刑法第277 條第1 項之傷害罪嫌。
二、按告訴乃論之罪，告訴人於第一審辯論終結前得撤回其告訴
    ，又告訴經撤回者，應諭知不受理之判決，刑事訴訟法第23
    8 條第1 項、第303 條第3 款分別定有明文。
三、查：本件告訴人廖勝義及林金聰告訴被告彭福彬、張智旭及
    潘元凱傷害案件，起訴書認係犯刑法第277 條第1 項之罪，
    依同法第287 條第1 項前段之規定，須告訴乃論。告訴人廖
    勝義及林金聰與被告彭福彬、張智旭及潘元凱於100 年9 月
    5 日成立調解，願由被告彭福彬、張智旭及潘元凱連帶賠償
    告訴人廖勝義新臺幣（下同）30,000元及告訴人林金聰70,0
    00元，於收受上開調解金額後，告訴人廖勝義及林金聰願撤
    回本件告訴，有調解筆錄1 紙可參（見本院卷第32頁）。茲
    因被告彭福彬由其兄彭福源於於100 年9 月22日代為給付30
    ,000元予告訴人林金聰，被告潘元凱則於100 年11月21日當
    庭給付現金70,000元予告訴人廖勝義及林金聰，經告訴人廖
    勝義及林金聰點收無訛後，當庭具狀撤回本件告訴，以上有
    郵局存摺封面及內頁影本、本院審理筆錄及刑事撤回狀可資
    為證（見本院卷第91頁至第94頁）。依照首開說明，本件爰
    不經言詞辯論，逕為諭知不受理之判決。
四、依刑事訴訟法第303 條第3 款、第307 條判決如主文。
中    華    民    國   100    年    11    月    30    日
                  刑事第六庭  審判長法  官  吳錦佳
                                    法  官  陳美利
                                    法  官  蕭于哲
以上正本證明與原本無異。
如不服本判決應於收受判決後10日內向本院提出上訴書狀，並應
敘述具體理由；其未敘述上訴理由者，應於上訴期間屆滿後20日
內向本院補提理由書（均須按他造當事人之人數附繕本）。「切
勿逕送上級法院」。
                                    書記官  謝璧卉
中    華    民    國   100    年    11    月    30    日